# 关于投资合伙企业的会计核算与列报

提问人：1123050994@ 时间：2020-02-16 10:34:45
1 、上市公司投资的有限合伙企业，作为有限合伙人，持股比例在33%，该合伙企业的投资决策由设立的投资委员会投票决定，投资委员会共 5 人，该上市公司占 2 个席位，每个席位有 1 票投票权，所有投资决策3/5（含3/5）以上同意，即通过。收益按照实际出资所占比例进行分配。
2 、市公司投资的有限合伙企业，作为有限合伙人，持股比例在24.88%，协议约定，该合伙企业的一切事务由普通合伙人决定；设立的投资委员会共 5 人，有限合伙人有权提名 3 人，有普通合伙人决定。其余两名有普通合伙人直接聘任。收益按照实际出资所占比例进行分配。
请问陈版主：
1 、对于问题 1 中投资的有限合伙企业，判断具有重大影响？可否作为长期股权，权益法进行核算？报表列报是否也作为长期股权投资进行列报？
2 、对于问题 2 中投资的有限合伙企业，判断不具有共同控制或者重大影响？不应放在长期股权投资进行核算？是否应该作为金融资产-交易性金融资产或者其他非流动金融资产按公允价值进行核算？

回答人：chenyiwei
如果没有其他特殊考虑因素，收益分配按出资比例，投资对象并非事先确定，设立目的也不是为该上市公司的收购交易提供融资，则这两种情况对该上市公司而言，对合伙企业都是具有重大影响（普通合伙人是代理人），应按权益法核算其在合伙企业权益和损益中所占份额，资产负债表上列报为其他非流动资产。